【裁判字號】    98,交聲,205
【裁判日期】    980227
【裁判案由】    違反道路交通管理處罰條例聲明異議
【裁判全文】
臺灣臺北地方法院交通事件裁定         98年度交聲字第205號
原處分機關  臺北市交通事件裁決所
異  議  人
即受處分人  甲○○
上列異議人即受處分人因違反道路交通管理處罰條例案件，對於
臺北市交通事件裁決所於民國98年1月5日所為之處分（原處分案
號：北市裁罰字第裁22-1AD457857號）聲明異議，本院裁定如下
：
    主  文
異議駁回。
    理  由
一、按汽車駕駛人停車時，在禁止臨時停車處所停車，處新臺幣
    600元以上1,200元以下罰鍰；禁止臨時停車處所不得停車；
    紅實線，設於路側，用以禁止臨時停車，道路交通管理處罰
    條例第56條第1項第1款、道路交通安全規則第112條第1項第
    1款及道路交通標誌標線號誌設置規則第149條第1項第5款分
    別定有明文。又道路交通管理處罰條例所稱之汽車，包括機
    器腳踏車，亦為同條例第3條第8款所明定。
二、本件異議人即受處分人甲○○，於民國97年11月5日上午11
    時49分許將其所有車牌號碼TS8-360號輕型機車，違規停放
    於臺北市○○○路○段158巷3號週邊劃有禁止臨時停車線（
    紅色實線區）之禁止停車處，經臺北市停車管理工程處交通
    助理員許素華以受處分人違反道路交通管理處罰條例第56條
    第1項第1款規定拍照採證後逕行舉發，並掣製臺北市政府交
    通局北市交停字第1AD457857號舉發違反道路交通管理事件
    通知單，受處分人於舉發通知單上所載之應到案日期（97
    年12月7日）前之97年12月2日提出申訴，經原處分機關即臺
    北市交通事件裁決所請舉發單位臺北市停車管理工程處調查
    結果，仍認受處分人有上開違規行為，乃依道路交通管理處
    罰條例第56條第1項第1款之規定，於98年1月5日裁處受處分
    人罰鍰600元，此有臺北市交通事件裁決所違反道路交通管
    理事件裁決書、臺北市政府交通局舉發違反道路交通管理事
    件通知單、舉發採證照片1幀、交通違規案件陳述書影本、
    臺北市交通事件裁決所97年12月9日北市裁申字第097453724
    10號函影本、臺北市停車管理工程處97年12月17日北市停管
    字第09737503000號函影本（各1件）在卷足憑。
三、異議意旨略以：受處分人車號TS8-360號機車，於97年11月5
    日在南京東路4段158巷暫停在私人停車亭旁的出口處，當時
    亦有幾輛機車停在旁邊，1小時後，前往停車處取車時，被
    移至原停車處停了一輛轎車，TS8-360號就車被移至後方紅
    線上，收到罰單時，罰單照片也拍到該車的後影子，為此聲
    明異議，請求撤銷原裁決云云。
四、經查：受處分人固不否認其於上揭時間將其所有車牌號碼
    TS8-360號輕型機車停放於上述路段之情，惟辯稱停放處地
    面過去一點才有紅線，我的機車是被移到紅線，機車本來是
    停在照片中車輛車頭前方云云（見本院98年2月19日訊問筆
    錄），惟查本件受處分人所有車牌號碼TS8-360號機車於97
    年11月5日上午11時49分許確係停放於上揭路段之違規事實
    ，此有卷附舉發採證照片一幀可憑，自堪信為真實。又上開
    機車於是日係受處分人所使用及停放（僅辯稱其乃停放於未
    劃紅線區），此亦為受處分人所不爭執。是以，受處分人於
    前揭時地確有於劃有禁止臨時停車線之禁止停車處違規停車
    之事實，堪以認定。次查，受處分人雖辦稱其機車原停放於
    舉發採證照片中車輛車頭前方，惟依舉發採證照片所示，受
    處分人之機車停放位置距離前方車輛車尾尚有一段距離，復
    加上該車輛本身之距離等情以觀，倘如受處分人所辯，則他
    人若欲停車而搬動系爭機車，亦僅須將系爭機車向旁稍作挪
    移即可，何需大費周章將之搬移至距離一個汽車車身長度以
    上之處？又受處分人異議意旨中亦稱當時停放處旁亦有其他
    機車停放，則他人果若欲將汽車停放於此而有挪移該處機車
    之情事，何以舉發採證照片中並無其他機車遭受挪移之跡象
    ？況依舉發採證照片所示，該輛汽車所停放之處亦屬劃有禁
    止臨時停車標線之禁止停車處，則他人大可逕自並排停放，
    又何需僅挪移受處分人之機車以求停車之便。此外，受處分
    人亦未提出任何證據足資證明其確有依規定停放系爭車輛，
    而系爭車輛係遭他人移置之事實。縱認受處分人所辯可採，
    其原來停車位置係在私人停車亭旁的出口處，則其亦係在顯
    有妨礙其他人、車通行處所停車，亦屬違反道路交通管理處
    罰條例第56條第1項第5款規定之違規行為，仍無法解免其違
    規行為。故受處分人上開所辯，尚無可採。本件事證明確，
    受處分人之違規行為，堪以認定。
五、綜上所述，本件受處分人之違規事證明確，原處分機關依道
    路交通管理處罰條例第56條第1項第1款之規定，裁處罰鍰
    600元，經核並無違誤。是本件受處分人所為之異議自無理
    由，應予駁回。
六、據上論斷，應依道路交通案件處理辦法第19條，裁定如主文
    。
中    華    民    國    98    年    2     月    27    日
                              交通法庭法  官  陳慧萍
以上正本證明與原本無異
如不服本裁定應於送達後5日內向本院提出抗告狀
                                      書記官  黃慧怡
中    華    民    國    98    年    2     月    27    日


司法院資訊處製作；財團法人民間司法改革基金會備份。
